【裁判字號】    90,易,1075
【裁判日期】    901119
【裁判案由】    毒品危害防制條例
【裁判全文】
臺灣彰化地方法院刑事判決                          九十年度易字第一０七五號
    公  訴  人  臺灣彰化地方法院檢察署檢察官
    被      告  甲○○
右列被告因違反毒品危害防制條例案件，經檢察官提起公訴（九十年度毒偵字第二三
一五、二四五九號）及移送併案審理（九十年度毒偵字第三九五一號），本院判決如
左：
    主  文
甲○○連續施用第二級毒品，累犯，處有期徒刑拾壹月。扣案之安非他命吸食器壹組
及玻璃吸食器壹支均沒收。
    事  實
一、甲○○前有多次違反違反麻醉藥品管理條例之前科紀錄，並曾於民國八十六年四
    月一日，因違反麻醉藥品管理條例案件，經臺灣高等法院臺中分院，以八十六年
    度上易字第五六四號刑事判決判處有期徒刑十月確定，入監後於八十七年一月二
    十一日執行完畢；復因施用第二級毒品安非他命案件，經依本院八十七年度毒聲
    字第二一六六號裁定送執行觀察、勒戒後，因無繼續施用毒品傾向，由臺灣彰化
地方法院檢察署檢察官於八十七年十二月十五日，以八十七年度偵緝字三四七號
    、八十七年度偵字第一一０三一號為不起訴之處分確定；再因施用第二級毒品安
    非他命案件，經依本院八十八年度毒聲字第一七五號裁定再次送執行觀察、勒戒
    後，經評定有繼續施用毒品之傾向（其施用第二級毒品犯行，另經臺灣高等法院
    臺中分院於八十八年十月十三日，以八十八年度上易字第一九九七號刑事判決判
    處有期徒刑七月確定在案），乃依本院八十八年度毒聲字第七五一號裁定送執行
    強制戒治一年，前開強制戒治期間並於八十九年二月二十一日期滿；竟仍不知悔
    改，另行基於施用第二級毒品安非他命之概括犯意，自八十九年十月間某日起至
    九十年八月十四日止，以平均每二個星期施用一次之量，在其位於彰化縣彰化市
    ○○路四七巷九號住處等地，以將少許第二級毒品安非他命放入吸食器內，以火
    燒烤再吸其煙霧之方式，連續施用第二級毒品安非他命多次。嗣先於九十年五月
    二十一日下午六時二十分許，在彰化縣彰化市○○路六八二號為警查獲，並起出
    其所有、供施用第二級毒品安非他命所用之吸食器一組扣案；又於九十年六月一
    日上午十時五十分許，為警在彰化縣彰化市○○路○段二三一號查獲，並扣得其
    所有、供施用第二級毒品安非他命所用之玻璃吸食器一支；再於九十年八月十六
    日凌晨零時二十五分許，在彰化縣警察局彰化分局，經其同意後採集尿液送驗呈
    甲基安非他命之陽性反應而查獲。九十年九月三日，復依本院九十年度毒聲字第
    二五二四號送執行強制戒治在案。
二、案經彰化縣警察局彰化分局報告臺灣彰化地方法院檢察署檢察官偵查起訴及彰化
    縣警察局彰化分局報告臺灣彰化地方法院檢察署檢察官偵查後移送併案審理。
    理  由
一、右揭事實，業據被告甲○○於本院審理時坦承不諱，復有彰化縣衛生局出具之煙
    毒尿液檢成績書三件、長昕生活事業股份有限公司新東分公司出具之濫用藥物尿
    液檢驗報告、臺灣彰化地方法院檢察署八十七年度偵緝字三四七號、八十七年度
    偵字第一一０三一號不起訴處分書各一份在卷可稽，並有被告所有、供施用第二
    級毒品安非他命用之吸食器一組及玻璃吸食器一支等物扣案可佐，被告就其有施
    用第二級毒品安非他命之自白與事實相符，本件事證明確，被告犯行洵堪認定。
二、按安非他命係毒品危害防制條例所定之第二級毒品，不得非法施用。核被告所為
    ，係犯毒品危害防制條例第十條第二項之施用第二級毒品罪。其為供施用第二級
    毒品而持有該級毒品之低度行為，應為施用之高度行為所吸收，不另論罪。又公
    訴人雖未敘及被告自九十年六月一日經採尿送驗後起至九十年八月十四日止，連
    續施用第二級毒品安非他命之犯行，惟此部分與公訴人起訴部分，有連續犯之裁
    判上一罪關係，為起訴效力所及，本院自得併予審判，附此敘明。再被告先後多
    次之施用第二級毒品安非他命犯行，時間緊接，犯罪構成要件相同，顯係基於概
    括之犯意反覆為之，為連續犯，應依連續犯之規定論以一罪，並加重其刑。再被
    告前曾於八十六年四月一日，因違反麻醉藥品管理條例案件，經臺灣高等法院臺
    中分院，以八十六年度上易字第五六四號刑事判決判處有期徒刑十月確定，入監
    後於八十七年一月二十一日執行完畢，有臺灣彰化地方法院檢察署刑案資料查註
    紀錄表及臺灣高等法院全國前案紀錄表各一份在卷可考，其於五年以內再犯本件
    有期徒刑以上之罪，為累犯，應依刑法第四十七條之規定，遞加重其刑。爰審酌
    被告之素行（前已有毒品前科）、施用毒品係戕害自身健康、施用第二級毒品安
    非他命之次數、期間長短、犯罪之動機、目的、所生危害及犯罪後坦承犯行，態
    度尚屬良好等一切情狀，量處如主文所示之刑，以示懲儆。
三、扣案之安非他命吸食器一組及玻璃吸食器一支，係供施用第二級毒品安非他命之
    用，且屬被告所有之物，業經被告陳明在卷，爰均依刑法第三十八條第一項第二
    款之規定，宣告沒收之。
據上論斷，應依刑事訴訟法第二百九十九條第一項前段、毒品危害防制條例第十條第
二項、第二十條第三項前段、刑法第十一條前段、第五十六條、第四十七條、第三十
八條第一項第二款，判決如主文。
本案經檢察官陳燕瑩到庭執行職務
中      華      民      國    九十      年     十一     月     十九     日
                              臺灣彰化地方法院刑事第三庭
                                  法      官  李  雅  俐
右正本證明與原本無異。
如不服本判決，應於送達後十日內向本院提出上訴狀（須附繕本），上訴於臺灣高等
法院臺中分院。
                                  法院書記官  莊  何  江
中      華      民      國    九十      年     十一     月     二十     日
附錄論罪科刑法條：
毒品危害防制條例第十條第二項：
施用第二級毒品者，處三年以下有期徒刑。


司法院資訊處製作；財團法人民間司法改革基金會備份。
